臺灣臺中地方法院交通事件事裁定　　95年度交聲字第1079號
原處分機關　交通部公路總局臺中區監理所
受處分人　　甲○○
上列受處分人因違反道路交通管理處罰條例案件，對於交通部公
路總局臺中區監理所民國九十五年十月十八日所為之裁決（中監
違字第裁六○─Ｚ00000000號裁決書），聲明異議，本
院裁定如下：
    主    文
異議駁回。
    理    由
一、原處分機關略以：受處分人甲○○，駕駛車牌號碼Ｖ六－四
    ○九○號自用小客車，於民國九十五年一月二十四日一時十
    四分，在國道四號公路西向七點八公里處，有因速限九○公
    里，經雷達測定行速一○七公里，超速十七公里之違規事實
    ，由國道公路警察局第三警察隊員警依法當場舉發，該違規
    單並交付受處分人簽收在案。受處分人未於限期內到案繳納
    罰鍰，該所遂於九十五年十月十八日以中監違字第裁六○─
    Ｚ00000000號裁決書，裁處罰鍰新臺幣（下同）六
    千元整，逾期依裁決書處罰主文裁處，於法並無不合等語。
二、本件受處分人甲○○異議略以：其於年初違規被開立罰單，
    因搬家之故遺失罰單。其於二月初親至監理所繳納罰金，但
    監理所人員告知並無違規案件；其六月初至監理所驗車時，
    也請監理所確認其是否有罰單，但當時也查無罰單資料。其
    為此罰單跑二次監理所，都查不到，也無法繳納，而今卻接
    到通知，罰鍰變成六千元，令人難以接受等語。
三、按汽車行駛於高速公路應依速限標誌指示，違反者，處汽車
    駕駛人三千元以上六千元以下罰鍰。（九十五年七月一日修
    正前）高速公路交通管制規則第五條及道路交通管理處罰條
    例第三十三條第一項分別定有明文。復依違反道路交通管理
    事件統一裁罰基準表，逾期者，處罰鍰六千元整。
四、經查：受處分人甲○○駕駛車號Ｖ六－四○九○號自用小客
    車，於上開時、地，因在高速公路超速行駛之違規事實，經
    國道公路警察局第三警察隊員警依法當場舉發之情，非但為
    受處分人於異議狀所不爭執，並有原舉發機關舉發之違反道
    路交通管理事件通知單與裁決書等在卷可稽。雖受處分人以
    上開情詞置辯，惟經依卷附之違規歷史查詢報表，該違規案
    警方業於九十五年一月二十七日轉檔入監理駕駛人違規電腦
    檔，違規單移送聯亦於九十五年二月七日移送至該所，有駕
    駛人違規查詢報表及違規通知單移送聯在卷可憑，足見本案
    於九十五年一月二十七日即已登載於原處分機關之電腦資料
    ，受處分人所辯其於九十五年二月初、六月初二次皆查詢不
    到違規紀錄而無法繳納罰鍰等語，自無足採，是受處分人確
    有在高速公路超速行駛之情，堪以認定。從而，原處分機關
    依據道路交通管理處罰條例第三十三條與違反道路交通管理
    事件統一裁罰標準表，裁處該車所有人罰鍰六千元整，並無
    不當。是以本件聲明異議為無理由，應予駁回。
五、據上論斷，應依道路交通管理處罰條例第八十七條第二項、
    道路交通案件處理辦法第十九條規定，裁定如主文。
中　　華　　民　　國　　96　　年　　 1　　月　　10　　日
　　　　　　　　　交通法庭  法　官　戴博誠
以上正本證明與原本無異。
如不服本裁定應於送達後五日內向本院提出抗告狀。
        　　                書記官　鄭淑英
中　　華　　民　　國　　96　　年　　 1　　月　　10　　日
